【裁判字號】    98,交抗,1192
【裁判日期】    980430
【裁判案由】    違反道路交通管理處罰條例
【裁判全文】
臺灣高等法院交通事件裁定            98年度交抗字第1192號
抗  告  人
即受處分人  甲○○
上列抗告人因違反道路交通管理處罰條例案件，不服台灣士林地
方法院，中華民國九十八年三月三十一日所為裁定（九十八年度
交聲字第七十七號），提起抗告，本院裁定如下：
    主  文
抗告駁回。
    理  由
一、按受處分人不服公路主管機關所為之處罰，得於接到裁決書
    之翌日起二十日內，向管轄地方法院聲明異議；交通法庭認
    聲明異議不合法律上之程式或其異議權已經喪失者，應以裁
    定駁回之；道路交通管理處罰條例第八十七條第一項、道路
    交通案件處理辦法第十八條前段分別定有明文。又按法院受
    理有關交通事件，準用刑事訴訟法之規定；而期間之計算，
    依刑事訴訟法第六十五條規定，應依民法之規定；道路交通
    管理處罰條例第八十九條前段、刑事訴訟法第六十五條亦分
    別定有明文。依民法第一百二十二條規定，於一定期間內，
    應為意思表示者，其期間之末日為星期日、紀念日或其他休
    息日時，以其休息日之次日代之，惟休息日在期間中而非期
    間之末日者，自不得予以扣除（最高法院三十年抗字第二八
    七號民事判例要旨參照）。
二、經查，本件抗告人即受處分人甲○○於民國九十七年十二月
    十二日收受原處分機關即交通部公路總局新竹區監理所基隆
    監理站基監字第裁四二－Ｕ00000000號裁決書（下
    稱系爭裁決書），有查詢國內快捷、包裹、掛號郵件系統查
    詢結果（原審卷第八頁至第十頁）在卷可稽，則受處分人如
    對原處分機關所為裁決不服，欲提起異議，依前揭說明，其
    合法提出異議之期間應自九十七年十二月十三日（即收受裁
    決書之翌日）起算，而受處分人住所在台北縣汐止市○○街
    二十七號二樓，在途期間二日，計至九十八年一月三日，為
    二十日，因九十八年一月三日、四日為星期六、日例假日，
    順延至九十八年一月五日，惟受處分人遲至九十八年一月六
    日始遞狀聲明異議，有加蓋原處分機關基隆監理站收狀戳章
    之聲明異議狀附卷可稽（原審卷第三十頁），則受處分人向
    原法院提起聲明異議，顯已逾二十日之異議期間，且無從補
    正，故其聲明異議不合法，自應予以駁回。
三、抗告意旨略以：「因九十八年一月一日為例假日，應順延至
    次日，但二、三、四、五日也為例假日，所以九十八年一月
    六日具狀屬合法期限內…」等語。經查九十八年一月五日為
    星期一，非例假日，亦非放假之紀念日、調整放假日及民俗
    節日，有中華民國九十八年政府機關辦公日曆表可稽，受處
    分人容有誤會，無從順延至九十八年一月六日，其至九十八
    年一月六日始遞狀聲明異議，已逾二十日之異議期間，從而
    ，原裁定以受處分人已逾聲明異議期間而駁回其異議，認事
    用法並無違誤。抗告意旨指摘原裁定不當，為無理由，應予
    駁回。
四、據上論結，應依道路交通案件處理辦法第二十六條，刑事訴
    訟法第四百十二條，裁定如主文。
中    華    民    國    98    年    4     月    30    日
                  刑事第十三庭  審判長法  官  曾德水
                                      法  官  趙文卿
                                      法  官  林婷立
以上正本證明與原本無異。
不得再抗告。
                                      書記官  王增華
中    華    民    國    98    年    5     月    4     日


司法院資訊處製作；財團法人民間司法改革基金會備份。
